public_html/app/tools/lang/data/dithionario_veneto-1.0.0-windows-xpi/dictionaries/vec.aff
SFX A ar è/IFQ [aou]rtar
SFX A ar è/IFQ [aou]rŧar
SFX A ar è/IFQ [ar]naliđar
SFX A ar è/IFQ [aux]nar
SFX A ar è/IFQ [bcdefgijmnpsvxđŧ]otar
SFX A ar è/IFQ [bcdfgjklmnpstvxđŧ]erar
SFX A ar è/IFQ [bcfgiklnoprtŧ]eđar
SFX A ar è/IFQ [bcfgjklmnoptuv]aŧar
SFX A ar è/IFQ [bcfilrtđ]ugar
SFX A ar è/IFQ [bcmpruŧ]efar
SFX A ar è/IFQ [bdegikmprstđ]aliđar
SFX A ar è/IFQ [bdfjmnptvx]iar
SFX A ar è/IFQ [bdflmvđ]ogar
SFX A ar è/IFQ [bdgklmnptuv]ajar
SFX A ar è/IFQ [bdgkpv]rar
SFX A ar è/IFQ [bdilmnopsvxñđŧ]egar
SFX A ar è/IFQ [bdklmoprtuv]acar
SFX A ar è/IFQ [bfilmtuv]antar
SFX A ar è/IFQ [bgknpstv]axar
SFX A ar è/IFQ [bjklmrt]oŧar
SFX A ar è/IFQ [blmpstvx]irar
SFX A ar è/IFQ [blprsvx]ear
SFX A ar è/IFQ [bmnpxŧ]igolar
SFX A ar è/IFQ [bmtŧ]iliar
SFX A ar è/IFQ [bou]rogar
SFX A ar è/IFQ [bp]erlar
SFX A ar è/IFQ [btv]ergar
SFX A ar è/IFQ [bxŧ]eregar
SFX A ar è/IFQ [cfglopsv]esar
SFX A ar è/IFQ [clmnrsv]odar
SFX A ar è/IFQ [dfgklmnopst]ejar
SFX A ar è/IFQ [dg]obar
SFX A ar è/IFQ [dgkmnprs]uar
SFX A ar è/IFQ [dijlorstuvxđ]entar
SFX A ar è/IFQ [dlnstxñŧ]ifegar
SFX A ar è/IFQ [dltv]ernar
SFX A ar è/IFQ [eilnu]ŧar
SFX A ar è/IFQ [eilox]mar
SFX A ar è/IFQ [einoru]xar
SFX A ar è/IFQ [einosu]car
SFX A ar è/IFQ [eio]ndar
SFX A ar è/IFQ [eiu]xurar
SFX A ar è/IFQ [eo]liđar
SFX A ar è/IFQ [eo]ntiđar
SFX A ar è/IFQ [es]kotar
SFX A ar è/IFQ [es]ŧervelar
SFX A ar è/IFQ [fjkx]ermar
SFX A ar è/IFQ [fklrsx]oñar
SFX A ar è/IFQ [fm]eretar
SFX A ar è/IFQ [fpvŧ]iolar
SFX A ar è/IFQ [fŧ]etuar
SFX A ar è/IFQ [gin]ritar
SFX A ar è/IFQ [iln]trar
SFX A ar è/IFQ [inru]jar
SFX A ar è/IFQ [io]ntar
SFX A ar è/IFQ [io]rkolar
SFX A ar è/IFQ [ipt]ađar
SFX A ar è/IFQ [ipu]lar
SFX A ar è/IFQ [irst]umar
SFX A ar è/IFQ [klt]ivar
SFX A ar è/IFQ [kp]avejar
SFX A ar è/IFQ [kt]erŧar
SFX A ar è/IFQ [lmtxŧ]enŧiar
SFX A ar è/IFQ [ln]etrar
SFX A ar è/IFQ [lnoru]đar
SFX A ar è/IFQ [mp]eritar
SFX A ar è/IFQ [mpux]andar
SFX A ar è/IFQ [mv]ergolar
SFX A ar è/IFQ [ns]erbar
SFX A ar è/IFQ [ns]ervar
SFX A ar è/IFQ [ns]kuercar
SFX A ar è/IFQ [nsv]edar
SFX A ar è/IFQ [nx]goŧar
SFX A ar è/IFQ [op]ar
SFX A ar è/IFQ [ox]longar
SFX A ar è/IFQ [pt]resar
SFX A ar è/IFQ [pt]rotar
SFX A ar è/IFQ [stŧ]imentar
SFX A ar è/IFQ [sŧ]erkar
SFX A ar è/IFQ [tuv]iliđar
SFX A ar è/IFQ [tv]eriđar
SFX A ar è/IFQ [tv]erniđar
SFX A ar è/IFQ [xŧ]ertar
SFX A ar è/IFQ alar
SFX A ar è/IFQ alienar
SFX A ar è/IFQ amar
SFX A ar è/IFQ andar
SFX A ar è/IFQ arar
SFX A ar è/IFQ bersajar
SFX A ar è/IFQ bertonar
SFX A ar è/IFQ bordeđar
SFX A ar è/IFQ dar
SFX A ar è/IFQ deramar
SFX A ar è/IFQ derenar
SFX A ar è/IFQ derivar
SFX A ar è/IFQ derobar
SFX A ar è/IFQ derokar
SFX A ar è/IFQ derotar
SFX A ar è/IFQ desferenŧiar
SFX A ar è/IFQ devorar
SFX A ar è/IFQ devorŧiar
SFX A ar è/IFQ dexeredar
SFX A ar è/IFQ dexverxenar
SFX A ar è/IFQ donar
SFX A ar è/IFQ exerŧitar
SFX A ar è/IFQ far
SFX A ar è/IFQ fermentar
SFX A ar è/IFQ fumar
SFX A ar è/IFQ griliar
SFX A ar è/IFQ guernar
SFX A ar è/IFQ inbaretar
SFX A ar è/IFQ infervorar
SFX A ar è/IFQ inkartonar
SFX A ar è/IFQ intarsiar
SFX A ar è/IFQ interesar
SFX A ar è/IFQ interkalar
SFX A ar è/IFQ interkuerar
SFX A ar è/IFQ interkuirar
SFX A ar è/IFQ interlinear
SFX A ar è/IFQ intermeđar
SFX A ar è/IFQ interogar
SFX A ar è/IFQ interpretar
SFX A ar è/IFQ inveriar
SFX A ar è/IFQ inversiar
SFX A ar è/IFQ inŧercelar
SFX A ar è/IFQ kalar
SFX A ar è/IFQ kalefar
SFX A ar è/IFQ kantar
SFX A ar è/IFQ kolar
SFX A ar è/IFQ korniđar
SFX A ar è/IFQ kriolar
SFX A ar è/IFQ kurvar
SFX A ar è/IFQ lotar
SFX A ar è/IFQ lumar
SFX A ar è/IFQ lustrar
SFX A ar è/IFQ maravejar
SFX A ar è/IFQ menar
SFX A ar è/IFQ meravejar
SFX A ar è/IFQ merkantar
SFX A ar è/IFQ merkantiđar
SFX A ar è/IFQ međar
SFX A ar è/IFQ mojar
SFX A ar è/IFQ mudarar
SFX A ar è/IFQ ojar
SFX A ar è/IFQ okar
SFX A ar è/IFQ ormeđar
SFX A ar è/IFQ perdonar
SFX A ar è/IFQ perfumar
SFX A ar è/IFQ perifraxar
SFX A ar è/IFQ periodar
SFX A ar è/IFQ perkolar
SFX A ar è/IFQ perkotar
SFX A ar è/IFQ perletar
SFX A ar è/IFQ perlustrar
SFX A ar è/IFQ permudarar
SFX A ar è/IFQ permutar
SFX A ar è/IFQ perorar
SFX A ar è/IFQ perpetrar
SFX A ar è/IFQ perpetuar
SFX A ar è/IFQ perseguitar
SFX A ar è/IFQ personaliđar
SFX A ar è/IFQ persugar
SFX A ar è/IFQ pertegar
SFX A ar è/IFQ pongar
SFX A ar è/IFQ rajar
SFX A ar è/IFQ ramar
SFX A ar è/IFQ raxar
SFX A ar è/IFQ redar
SFX A ar è/IFQ rigolar
SFX A ar è/IFQ rivar
SFX A ar è/IFQ robar
SFX A ar è/IFQ roersar
SFX A ar è/IFQ rolar
SFX A ar è/IFQ sajar
SFX A ar è/IFQ scantiđar
SFX A ar è/IFQ seguitar
SFX A ar è/IFQ serajar
SFX A ar è/IFQ siar
SFX A ar è/IFQ skortegar
SFX A ar è/IFQ sotolinear
SFX A ar è/IFQ soverkiar
SFX A ar è/IFQ spergoŧar
SFX A ar è/IFQ sperimentar
SFX A ar è/IFQ sperlongar
SFX A ar è/IFQ spernacar
SFX A ar è/IFQ speronar
SFX A ar è/IFQ sperđurar
SFX A ar è/IFQ steriliđar
SFX A ar è/IFQ sugar
SFX A ar è/IFQ terapienar
SFX A ar è/IFQ teraŧar
SFX A ar è/IFQ termenar
SFX A ar è/IFQ terminar
SFX A ar è/IFQ terŧariolar
SFX A ar è/IFQ tonar
SFX A ar è/IFQ tormentar
SFX A ar è/IFQ tuar
SFX A ar è/IFQ vejar
SFX A ar è/IFQ velar
SFX A ar è/IFQ verdeđar
SFX A ar è/IFQ vergiđar
SFX A ar è/IFQ vergoñar
SFX A ar è/IFQ verifegar
SFX A ar è/IFQ verigolar
SFX A ar è/IFQ verolar
SFX A ar è/IFQ versar
SFX A ar è/IFQ verxurar
SFX A ar è/IFQ verđelar
SFX A ar è/IFQ xberlefar
SFX A ar è/IFQ xberlotar
SFX A ar è/IFQ xberlumar
SFX A ar è/IFQ xberxelar
SFX A ar è/IFQ xelar
SFX A ar è/IFQ xermojar
SFX A ar è/IFQ xgoñar
SFX A ar è/IFQ xlargiđar
SFX A ar è/IFQ xmerdar
SFX A ar è/IFQ xmerejar
SFX A ar è/IFQ xmeriliar
SFX A ar è/IFQ xmerŧiar
SFX A ar è/IFQ xmorgolar
SFX A ar è/IFQ xnervađar
SFX A ar è/IFQ xvergoñaŧar
SFX A ar è/IFQ đurar
SFX A ar è/IFQ ŧercar
SFX A ar è/IFQ ŧitar
SFX A ar èu/R [abcdefmnpstvxñđŧ]olar
SFX A ar èu/R [abcdfgijknopstvxŧ]etar
SFX A ar èu/R [abcdfjkmpsv]iđar
SFX A ar èu/R [abcdfklnoprstuvxđŧ]inar
SFX A ar èu/R [abcefgijklmnpsvxđŧ]onar
SFX A ar èu/R [abdefklmopsvx]itar
SFX A ar èu/R [abdfgijklmnpstxñđ]orar
SFX A ar èu/R [abdfgikmst]urar
SFX A ar èu/R [abdfijkmnprstuŧ]elar
SFX A ar èu/R [abdgiotu]riđar
SFX A ar èu/R [abfgptu]regar
SFX A ar èu/R [abfjlnpr]utar
SFX A ar èu/R [abfkx]renar
SFX A ar èu/R [abfot]raŧar
SFX A ar èu/R [abik]rokar
SFX A ar èu/R [abikoptu]riar
SFX A ar èu/R [adiopt]ronar
SFX A ar èu/R [adklpstuvđŧ]enar
SFX A ar èu/R [aeilnsu]kar
SFX A ar èu/R [aeinosu]tegar
SFX A ar èu/R [aeio]strar
SFX A ar èu/R [aeiop]letar
SFX A ar èu/R [aeiou]xenar
SFX A ar èu/R [aeiru]ñar
SFX A ar èu/R [aeiu]ngar
SFX A ar èu/R [aeiu]ŧiar
SFX A ar èu/R [aelo]var
SFX A ar èu/R [aenoux]golar
SFX A ar èu/R [aeo]liar
SFX A ar èu/R [aeors]tiđar
SFX A ar èu/R [aeou]mentar
SFX A ar èu/R [agot]rejar
SFX A ar èu/R [ai]erar
SFX A ar èu/R [ai]ñaŧar
SFX A ar èu/R [ail]gar
SFX A ar èu/R [ailnou]sar
SFX A ar èu/R [ailnu]bar
SFX A ar èu/R [ailu]minar
SFX A ar èu/R [aiou]rmar
SFX A ar èu/R [aisu]kiar
SFX A ar èu/R [aku]rifegar
SFX A ar èu/R [als]tar
SFX A ar èu/R [an]deđar
SFX A ar èu/R [an]fraxar
SFX A ar èu/R [an]kuerar
SFX A ar èu/R [an]kuirar
SFX A ar èu/R [ano]fegar
SFX A ar èu/R [ao]niđar
SFX A ar èu/R [ao]rcar
SFX A ar èu/R [ao]rdar
SFX A ar èu/R [ao]rdonar
SFX A ar èu/R [ao]rkar
SFX A ar èu/R [ao]rnar
SFX A ar èu/R [ao]rsar
SFX A ar èu/R [aou]nŧiar
SFX A ar èu/R [aou]rbar
SFX A ar èu/R [aou]rgar
SFX A ar èu/R [aou]rkiar
SFX A ar èu/R [aou]rlar
SFX A ar èu/R [aou]rtar
SFX A ar èu/R [aou]rŧar
SFX A ar èu/R [ar]naliđar
SFX A ar èu/R [aux]nar
SFX A ar èu/R [bcdefgijmnpsvxđŧ]otar
SFX A ar èu/R [bcdfgjklmnpstvxđŧ]erar
SFX A ar èu/R [bcfgiklnoprtŧ]eđar
SFX A ar èu/R [bcfgjklmnoptuv]aŧar
SFX A ar èu/R [bcfilrtđ]ugar
SFX A ar èu/R [bcmpruŧ]efar
SFX A ar èu/R [bdegikmprstđ]aliđar
SFX A ar èu/R [bdfjmnptvx]iar
SFX A ar èu/R [bdflmvđ]ogar
SFX A ar èu/R [bdgklmnptuv]ajar
SFX A ar èu/R [bdgkpv]rar
SFX A ar èu/R [bdilmnopsvxñđŧ]egar
SFX A ar èu/R [bdklmoprtuv]acar
SFX A ar èu/R [bfilmtuv]antar
SFX A ar èu/R [bgknpstv]axar
SFX A ar èu/R [bjklmrt]oŧar
SFX A ar èu/R [blmpstvx]irar
SFX A ar èu/R [blprsvx]ear
SFX A ar èu/R [bmnpxŧ]igolar
SFX A ar èu/R [bmtŧ]iliar
